【裁判字號】    98,附民,6
【裁判日期】    981224
【裁判案由】    違反著作權法
【裁判全文】
智慧財產法院刑事附帶民事判決
                                       98年度附民字第6號
原      告  常夏音樂經紀有限公司
法定代理人  甲○○
被      告  乙○○
上列被告因違反著作權法案件（本院98年度刑智上易字第83號）
，原告提起附帶民事訴訟，請求損害賠償，本院判決如下：
    主  文
原告之訴及假執行之聲請均駁回。
    事實及理由
一、原告起訴主張被告乙○○自民國95年5 月19日起擔任址設屏
    東縣屏東市○○路578 號1 樓「昀展影音科技企業社」（下
    稱昀展企業社）之負責人，明知「生命之歌」、「放抹落心
    」、「苦酒落喉」、「真情綿綿」、「等你靠岸」、「永遠
    是你的」、「世間的男人」、「甲傷心同居」、「愛的人是
    你」、「愛情鹹酸甜」、「你是我得春風」、「離別的尾班
    車」、「左手情右手愛」、「圓仔花與少年家」、「BABY」
    、「好久」、「追尋」、「希望之鴿」、「玫瑰人生」、「
    紅塵有愛」、「隨風而逝」、「征服、明天、我」及「從來
    不肯對你說」等23首歌曲為原告公司享有著作財產權之音樂
    著作未經常夏公司同意或授權，不得擅自重製、出租，竟先
    後多次重製、出租灌有上開歌曲之伴唱機，而侵害原告公司
    之著作財產權。嗣於97年5 月23日14時20分許，經警持搜索
    票前往上址搜索而查獲，並扣得金嗓電腦伴唱機6 台、記憶
    卡6 塊、點歌本6 本、點歌遙控器6 個及電源線6 條。經檢
    察官以被告乙○○涉犯著作權法第92條之擅自以出租之方法
    侵害他人著作財產權聲請簡易處刑。原告無法確知被告非法
    出租之伴唱機數量有多少，原告實無法證明實際損害額，故
    請准依著作權法第83條第3 項規定酌定賠償額。爰依著作權
    法第83條第1 、3 項規定，聲明求為判決被告應給付新台幣
    （下同）70萬元，及自起訴狀繕本達翌日起至清償日止，按
    年息百分之五計算之利息，並願供擔保請宣告假執行。
二、被告則以上揭歌曲並非伊所灌錄，不知是誰灌錄，伊所出租
    之上開伴唱機內並無上揭歌曲，伊雖為昀展企業社負責人，
    但是業務均由伊弟林誠義處理等語為抗辯。並聲明求為判決
    駁回原告之訴及假執行之聲請。
三、按刑事訴訟諭知無罪、免訴或不受理之判決者，應以判決駁
    回原告之訴，刑事訴訟法第503 條第1 項前段定有明文。查
    本件被告被訴違反著作權法案件，業經臺灣高雄地方法院諭
    知無罪判決，檢察官不服原判決提起上訴後，亦經本院判決
    上訴駁回在案。依照首開規定，則原告附帶提起之民事訴訟
    ，自應予駁回，其假執行之聲請亦因無所附麗，應併予駁回
    。
四、據上論斷，應依刑事訴訟法第503 條第1 項前段，判決如主
    文。
中    華    民    國    98    年    12    月    24    日
                  智慧財產法院第二庭
                              審判長法  官  陳國成
                                    法  官  蔡惠如
                                    法  官  陳忠行
以上正本係照原本作成。
不得上訴。
中    華    民    國    98    年    12    月    24    日
                                    書記官  陳士軒


司法院資訊處製作；財團法人民間司法改革基金會備份。
